台灣板橋地方法院刑事判決　　　　　　　　　　　　　九十一年度訴字第四三四號
　　公　訴　人　台灣板橋地方法院檢察署檢察官
　　被　　　告　甲○○
　　選任辯護人　周秀雄　律師
右列被告因殺人未遂案件，經檢察官提起公訴（九十年度偵字第一二六五三號），本
院判決如左：
    主  文
甲○○殺人未遂，處有期徒刑肆年拾月。
    事  實
一、甲○○與乙○○曾因細故發生爭執，二人間互有心結。緣於民國（下同）九十年
    六月十八日凌晨零時許，乙○○以電話邀約甲○○前往台北縣新莊市○○路○段
    八四三號「春夏秋冬檳榔攤」談話，甲○○因對乙○○早有不滿，即萌殺人之犯
    意，乃攜帶非其所有亦不知人所有之鋸子一把，並駕駛車號Ｇ三─五五五一號自
    用小客車，搭載不知情之友人丙○○及另一不詳姓名之成年男子一同前往，俟抵
    達「春夏秋冬檳榔攤」後，甲○○單獨一人進入店內尋訪乙○○，並呼喚其一同
    至店外談話，乙○○乃隨同甲○○至檳榔攤店外，此時甲○○一言不發走至其所
    駕之自用小客車旁，並從駕駛座旁取出上開鋸子一把，朝乙○○左腰部砍殺四次
    ，經乙○○以左手臂阻擋，甲○○砍殺後隨即駕車載送丙○○及另一名不詳姓名
    男子同時離去，而乙○○經人送往財團法人長庚紀念醫院急診治療，始倖免於難
    ，但經檢查結果仍受有左前臂切割傷合併尺神經、尺動脈及五條肌腱斷裂之傷害
    。嗣於同日下午五時許，甲○○駕駛車號Ｇ三─五五五一號自用小客車，行經台
    北縣板橋市○○街八十五巷口，經據報埋伏在場之警員盤查並檢視自小客車之後
    車廂，於車廂中起出不具殺傷力之掌心雷等物品（違反槍砲彈藥刀械管制條例罪
    嫌部分業經台灣板橋地方法院檢察署檢察官不起訴處分）。甲○○於犯罪未發覺
    前，即向警員自首上開犯行，並願接受裁判，同時帶同警員至台北縣板橋市○○
    街八十三之三號其住處起出非其所有亦不知何人所有砍殺乙○○而沾有血跡之鋸
    子一把。
二、案經台北市政府警察局信義分局報請台灣板橋地方法院檢察署檢察官偵查起訴。
    理  由
一、訊據被告甲○○對於右揭時地因不滿乙○○而持鋸子砍乙○○之事實，業於警訊
    及偵審中供承不諱外；惟矢口否認有殺人之意圖，並辯稱：伊係與乙○○發生口
    角，鋸子是在路邊撿到的，伊係給連某教訓並非要殺死連某之意云云。惟查；右
    揭事實，業據被害人乙○○於偵查中指訴歷歷（見偵查卷第九十六頁、第九十七
    頁），並經證人丙○○分別於警訊及本院審理時結證稱：「‧‧‧甲○○開自小
    客車來載我後來又在台北縣四維路上載一男子，隨後又至台北縣新莊市○○路○
    段八四三號春夏秋冬檳榔攤，甲○○將車停於該址旁，甲○○隨即下車進入該檳
    榔攤內叫一名綽號『毛毛』（即被害人乙○○）男子出來後，張隨即返回車內拿
    了一把刀子（應為鋸子），當時綽號『毛毛』男子走到自小客車後，甲○○右手
    持刀隨即走向綽號『毛毛』砍了二、三刀後拿著刀子又回到自小客車上，然後甲○○就開車載我回家」、「‧‧‧抵達檳榔攤時，甲○○先將車子停放在距離檳
    榔攤一間房子的距離，甲○○就下車進入檳榔攤叫人出來，我與朋友在旁邊上廁
    所，那店裡有人出來與我們聊天，他二人出來時還並肩聊天，我們以為沒事了，
    但見甲○○突然就走到車內，從車上取出鋸子砍乙○○，時間很快也很突然」（
    見偵查卷第十七頁及本院九十一年五月三日訊問筆錄），並有財團法人長庚紀念
    醫院九十年八月三日（90）長庚院法字第０六七二號函乙紙在卷可稽以及被告行
    兇所用之鋸子乙把扣案可資佐證。再扣案之鋸子上所沾之血跡，與乙○○之血型
    相符，有台北市政府警察局信義分局九十年七月十一日北市警信分刑字第九０六
    二二二四七００號函附鑑驗書附卷可佐。又上開扣案之鋸子相當銳利且呈鋸齒狀
    ；而人之腰部為人之要害部位，此亦為眾所周知之事。是以上開銳利之鋸子朝人
    之腰部行刺，自有殺人之犯意；況依上開財團法人長庚紀念醫院函示被害人受有
    左前臂切割傷合併尺神經、尺動脈及五條肌腱斷裂等傷勢觀之，足見被告於持鋸
    子行兇之時，顯有殺人之意圖彰彰明甚。故被告上開所辯行兇所用之鋸子係路邊
    撿到及並無殺人犯意乙節，要屬畏罪諉責之詞，殊無可採。本案罪證明確，被告
    犯行洵堪認定。
二、核被告所為，係犯刑法第二百七十一條第二項、第一項之殺人未遂罪。又因被害
    人經人送醫急救而未死亡，被告犯罪尚屬未遂階段，應依同法第二十六條前段減
    輕其刑。再被告於犯罪未發覺前，即向警員自首上情（經證人即查獲之警員陳豐
    盛結證在卷），並願接受裁判，合於刑法自首之規定，依法遞減輕其刑。爰審酌
    被告之品行、智識程度及本次僅因細故竟持刀殺人，顯見其個性好勇鬥狠且下手
    兇殘，亦未與被害人達成和解以及被告犯罪後態度等一切情狀，量處如主文所示
    之刑，以資懲儆。至扣案之鋸子乙把，因非被告所有亦不知何人所有，且無證據
    證明係屬被告所有之物，業經被告供明在卷，自無從於本案中宣告沒收。
據上論斷，應依刑事訴訟法第二百九十九條第一項前段，刑法第二百七十一條第二項
、第一項、第二十六條前段、第六十二條前段，判決如主文。
本案經檢察官顏世翠到庭執行職務
中    華    民    國    九 十   一    年     六     月       六       日
                          台灣板橋地方法院刑事第二庭
                              法  官  潘  長  生
右正本證明與原本無異。
如不服本判決，應於判決送達後十日內向本院提出上訴狀 (應附繕本) ，上訴於
臺灣高等法院。
                              書記官  王  增  華
中      華      民      國      九 十 一      年    六    月     七     日
附錄本案論罪科刑法條
刑法第二百七十一條：
殺人者，處死刑、無期徒刑或十年以上有期徒刑。
前項之未遂犯罰之。
預備犯第一項之罪者，處二年以下有期徒刑。
